臺灣臺北地方法院小額民事判決
　　　　　　　　　　　　　　　　  111年度北小字第3021號
原      告  白士峰  
被      告  羅彥翔（原名羅皓瀚）

上列當事人間損害賠償事件，於中華民國111年8月9日言詞辯論
終結，本院判決如下：
    主    文
原告之訴駁回。
訴訟費用新臺幣壹仟元由原告負擔。
    事實及理由
壹、程序方面：
一、按「訴狀送達後，原告不得將原訴變更或追加他訴。但有下
    列各款情形之一者，不在此限：一、被告同意者。二、請求
    之基礎事實同一者。三、擴張或減縮應受判決事項之聲明者
    。四、因情事變更而以他項聲明代最初之聲明者。五、該訴
    訟標的對於數人必須合一確定時，追加其原非當事人之人為
    當事人者。六、訴訟進行中，於某法律關係之成立與否有爭
    執，而其裁判應以該法律關係為據，並求對於被告確定其法
    律關係之判決者。七、不甚礙被告之防禦及訴訟之終結者。
    」、「被告於訴之變更或追加無異議，而為本案之言詞辯論
    者，視為同意變更或追加。」民事訴訟法第255條第1項、第
    2項分別定有明文。
二、原告於民國111年3月29日起訴時係聲明「被告應賠償原告1
    萬4900元」，於111年6月15日變更其聲明為「被告應給付新
    臺幣7700 元及自100年4 月27日起至清償日止，按年息5％計
    算之利息。」（本院卷第75頁），被告對前揭訴之聲明之減
    縮並無意見，而為本案之言詞辯論，核原告訴之減縮合於上
    開規定，應予准許。
貳、實體方面：　　
一、原告主張：
　㈠兩造皆是RO線上遊戲玩家，100年4月13日左右被告與原告談
    好7900元的裝備，即是4200元那一組戰斧劇風型的套裝，加
    上一個+9武神頭盔3700元，總共7900元。由於被告一直要看
    裝備，表示原告要先把東西準備好，準備那些東西有時很困
    難，尤其是像+10 旋風戰斧，跟卡片，有時候就調不到貨，
    另外+9武神一直都很貴，也很少人會買，如果預留的話就會
    怕沒人要買，放在身上也有被盜的風險，所以再次確認被告
    確定要買，被告回答的態度就是一定會買，於4月25日除了+
    9武神沒貨，原告其他都準備好，被告並未付款，要原告把
    裝備都給他看。當時商討不如前面看的原本4200元賣4000元
    ，然後先轉帳4000元，其他3700元弄好再轉另一筆，或是可
    以找別人買+9武神頭盔。被告要整套，當時也相信被告到時
    會全部買，於是一直想辦法加快進度入手+9武神頭盔。後來
    4月27被告他也問有沒有要賣，原告跟被告說有，最後當天
    晚上準備好告知可以匯款之後，被告就消失不見，不理也不
    回。
　㈡由兩造之對話紀錄觀之，被告拒絕履行債務，原告請求被告
    賠償7700元，應有理由。　
　⒈數字交易對話1-4：原告提出7900之價格，被告詢問「可以便
    宜些嗎」並且提到「我直接手機轉帳」，「我轉給你再把裝
    備給我」。
  ⒉LINE交易對話1-7：要給看裝備，就必須要先購買裝備，如果
    到時毀約，虛寶就無法賣出，因此清楚提出「要先匯款才行
    」，「東西跟頁面一樣」。從被告回應「不然幹嘛密你」以
    上話語，足以讓原告相信是要買裝、而不只是單純看看。
  ⒊再查，特別提到「所以那一組」、「你有確定要買就是了」
    ，且後續留言「我先給我4200就可」、「那7700吧」、「40
    00+3700」，被告對這幾句都沒有反對之詞，並且提到「我
    要一次到位」、「輕巧裝置可以扣掉」、「4000+3700」，
    客觀上已經可以展示被告要買的意願。到這個時間點，不論
    前面對談是看裝、要約，還是邀約之引誘已無需多做討論，
    雙方已達成契約，就是被告有要買7700元那些裝備。
  ⒋LINE圖8、9：當下時間點，那個3700元的頭飾買不到，詢問
    被告4000元買其他裝備，頭飾額外去購買，被告提到要全部
    齊全。
  ⒌LINE圖10、11：被告提出單斧頭賣多少，前面多次表示要一
    次到位、原告提的7700元也沒有表示反對，這邊竟然詢問單
    斧頭賣多少，前面被告講的又不算數了？前面有提到，雙方
    意思合致，契約已成，沒有必要因為被告改口而替被告更改
    方案，直接明示一次都賣整套，希望能先轉帳，被告後續說
    到要整套不差那個錢，只是要有保障，難道這個時間點，事
    後還好意思說只是要先看看？
  ⒍LINE圖12-15：再次告訴被告可以跟別間買+9武神頭盔，交易
    就限定在所謂的4000方案(戰斧颶風型-高階方案)。被告提
    醒到齊了LINE被告，最後一次詢問7700元的對不對，被告回
    嗯嗯。4月27問準備好了沒，4月27月告訴被告好了、4月30
    日再次告知到齊，都已讀不回應，遲遲不履行契約。
  ⒎所有裝備清單，都明確的放在賣場內，對裝備不了解的買家
    ，完全不用花費任何一毛錢就可以看到，同樣的被告也是可
    以去搜尋的到，根本毋須要要求做好裝備給看。收集物品一
    定要花好幾千，他不可能不知道。
  ⒏綜上所陳，被告拒絕履行債務，原告請求被告賠償新臺幣770
    0元，應有理由。
　㈢並聲明：被告應給付7700元及自100年4 月27日起至清償日止
    ，按年息5％計算之利息。　
二、被告則以：　　
　　有提出要買這個品項，但是買賣沒有成立，因為當時放棄玩
    這個遊戲，而且有遺失手機沒有收到訊息，所以沒有聯繫上
    。我沒有給付定金，原告可以不準備。要不要賣、要不要準
    備原告都可以做選擇，而不是做了準備向我要求賠償等語為
    抗辯，聲明：原告之訴駁回。
三、得心證之理由：
　㈠按當事人主張有利於己之事實者，就其事實有舉證之責任，
    民事訴訟法第277 條前段定有明文，是民事訴訟如係由原主
    張權利者，應先由原告負舉證之責，若原告先不能舉證，以
    證實自己主張之事實為真實，則被告就其抗辯事實即令不能
    舉證，或其所舉證據尚有疵累，亦應駁回原告之請求（最高
    法院17年上字第917 號判例意旨參照）。又事實有常態與變
    態之分，其主張常態事實者無庸負舉證責任，反之，主張變
    態事實者，則須就其所主張之事實負舉證責任（最高法院86
    年度台上字第891 號判決意旨參照）。原告主張兩造買賣線
    上遊戲裝備（下簡稱系爭裝備）之買賣契約（下簡稱系爭契
    約）成立，依前述舉證責任分配之原則，原告應對其有利之
    事實即系爭買賣契約業已成立及系爭裝備之內容等事實負舉
    證責任。
　㈡然觀兩造之對話紀錄，兩造就系爭裝備之數量一直在溝通階
    段，尚無意思表示一致之情形，自難認為系爭買賣契約意思
    表示一致。
　⒈再觀系爭對話紀錄之末尾，4月27日被告留言稱「所以你整套
    準備好了嗎」、「沒有要買了」，原告稱「有哦」、被告稱
    「要改天了」、「我剛出門」，從上揭對話紀錄觀之原告稱
    「有哦」、被告稱「要改天了」、「我剛出門」，顯非意思
    表示一致，被告當時僅推托改天再談之意，沒有要成立買賣
    契約之意思。
　⒉當天原告雖再續稱「好」、「OK了」，4月30日原告再稱「到
    齊了」，5月1日原告續稱「大大，東西都好了哦，還幫你買
    下武神，現在沒什麼幣能補貨」、「大約什麼時候能移交呢
    」，被告皆已讀不回。惟查，於社交軟體上已讀不回並非同
    意他方之意思，反而可能是迴避與他方衝突之行為，自不能
    解為被告對系爭契約有同意之意思表示。
　⒊職是，原告據以請求被告應給付7700元及自100年4月27日起
    至清償日止，按年息5％計算之利息，為無理由，應予駁回。
四、本件事證已臻明確，兩造其餘攻擊防禦方法與判決之結果不
    生影響，爰不一一贅論，併此敘明。
五、訴訟費用負擔之依據：民事訴訟法第78條。本件訴訟費用額
    ，依後附計算書確定如主文所示金額。
中　　華　　民　　國　　111 　年　　9 　　月　　13　　日
                      臺北簡易庭  法  官  趙子榮
以上正本證明與原本無異。
如不服本判決，須以違背法令為理由，於判決送達後20日內向本
庭提出上訴狀（應按他造當事人之人數附繕本）；如委任律師提
起上訴者，應一併繳納上訴審裁判費。
中　　華　　民　　國　　111 　年　　9 　　月　　13　　日
                                  書記官  陳怡安
計   算   書：
項        目             金   額（新臺幣）    備    註
第一審裁判費             1000元
合        計             1000元

附錄：
一、民事訴訟法第436條之24第2項：
    對於小額程序之第一審裁判上訴或抗告，非以其違背法令為
    理由，不得為之。
二、民事訴訟法第436條之25：
    上訴狀內應記載上訴理由，表明下列各款事項：
    （一）原判決所違背之法令及其具體內容。
    （二）依訴訟資料可認為原判決有違背法令之具體事實。